【裁判字號】    97,審易,91
【裁判日期】    980219
【裁判案由】    違反著作權法
【裁判全文】
臺灣士林地方法院刑事判決              97年度審易字第91號
公  訴  人  臺灣士林地方法院檢察署檢察官
被      告  甲○○
上列被告因違反著作權法案件，經檢察官提起公訴（97年度偵緝
字第410 號），被告於本院準備程序中就被訴事實為有罪之陳述
，本院裁定由受命法官獨任改以簡式審判程序審理，並判決如下
：
    主  文
甲○○明知係侵害著作財產權之光碟重製物而散布，處有期徒刑
陸月，如易科罰金，以新臺幣壹仟元折算壹日。緩刑貳年，並應
給付弘恩文化事業有限公司新臺幣貳萬肆仟元，給付方式如下：
自民國98年3 月25日開始（含當日），每月1 期，於每月25日匯
款支付新臺幣貳仟元至被害人弘恩文化事業有限公司指定之金融
機關帳戶，至支付完畢為止，如有一期未履行，視為全部到期。
擅自重製之韓劇「回來吧！順愛」DVD 光碟片捌片均沒收。
    事  實
一、甲○○明知韓劇「回來吧！順愛」影音光碟，係弘恩文化事
    業有限公司（下稱弘恩公司）經專屬授權享有著作權，受我
    國著作權法保護之著作，尚在著作財產權存續期間，未經著
    作權人之同意或授權，不得擅自重製或明知係侵害著作財產
    權之重製物而散布或意圖散布而公開陳列、持有，竟基於散
    布侵害著作財產權重製物之犯意，於96年6 月間某日，以新
    臺幣（下同）300 元向不詳人士購買上開「回來吧！順愛」
    擅自重製之盜版DVD 光碟片1 套8 片後，自96年7 月間某日
    起，在不詳地點，以電腦連線上網連結至露天拍賣網站上，
    以「hbml」帳號張貼販售前開盜版光碟之訊息及照片，供不
    特定人瀏覽及訂購，並留下行動電話門號0000000000號供得
    標人聯絡，嗣經弘恩公司於網路發現上情，於96年7 月25日
    下午5 時許，以黃妤婷名義向甲○○下標購買，得標後並將
    得標款項350 元及運費60元匯入甲○○之子林品鑫所有之淡
    水水碓郵局帳號000-00000000000000號帳戶，待甲○○以郵
    寄方式交付上開光碟予弘恩公司後，經警鑑識確認係盜版光
    碟，始知上情。
二、案經弘恩公司訴由臺北縣政府警察局永和分局報告臺灣士林
    地方法院檢察署檢察官偵查起訴。
    理  由
一、上揭犯罪事實，業據被告於本院準備程序及審理時自白不諱
    ，並據告訴代理人乙○○於警詢、偵查中及本院審理時指述
    在卷，復有告訴人所提之授權合約書、視聽著作專屬授權讓
    與合約書、韓文授權資料、「回來吧！順愛」正版光碟封面
    及光碟版面影本、露天拍賣網頁資料、露天拍賣寄發之得標
    通知電子信影本、臺灣中小企業銀行交易明細表影本、郵局
    包裹封面影本、「回來吧！順愛」盜版光碟封面及光碟版面
    影本、被告在露天拍賣網站所留會員資料影本各1 份在卷可
    稽，並有侵害弘恩公司著作財產權之盜版光碟片8 片扣案可
    佐，被告犯行堪以認定。
二、核被告所為係犯著作權法第91條之1 第3 項、第2 項之明知
    係侵害著作財產權之光碟重製物而散布罪，其意圖散布而持
    有明知係侵害著作財產權之光碟重製物之低度行為，應為散
    布之高度行為所吸收，不另論罪。爰審酌被告以販賣散布之
    行為侵害他人著作財產權，惟僅為1 次販賣行為，對著作財
    產權人所造成之損害程度非鉅，及被查獲之盜版光碟片之數
    量為8 片，及其於本院審理時猶能坦承犯行，並表明願賠償
    告訴人損失，告訴代理人亦表示願予被告自新機會，暨其品
    性、生活狀況、智識程度等一切情狀，量處如主文所示之刑
    ，並諭知易科罰金之折算標準，以示懲儆。又查被告前未曾
    因故意犯罪受有期徒刑以上刑之宣告，此有臺灣高等法院被
    告前案紀錄表1 份在卷可按，其犯後已坦承犯行，並與被害
    人弘恩公司達成和解，願賠償被害人之損失，經此偵審教訓
    及刑之宣告，自當知所警惕，信無再犯之虞，本院因認前開
    宣告之刑以暫不執行為適當，併宣告緩刑2 年，以啟自新，
    並依被告與被害人和解之內容，命被告應支付弘恩公司24,0
    00元，支付方式為：自98年3 月25日起（含當日），每月1
    期，每期支付2,000 元，每月25日匯款至弘恩公司指定之金
    融機關帳戶，至支付完畢為止，如有1 期未履行，視為全部
    到期，此部分乃緩刑宣告附帶之條件，依刑法第74條第4 項
    規定，上開條件內容得為民事強制執行名義，且依刑法第75
    條之1 第1 項第4 款規定，違反上開之負擔情節重大，足認
    原宣告之緩刑難收其預期效果，而有執行刑罰之必要者，得
    撤銷緩刑之宣告。至扣案被告所販售擅自重製之韓劇「回來
    吧！順愛」光碟8 片，均係供被告散布盜版光碟所用之物，
    業據被告供明在卷，不問屬於被告與否，均應依著作權法第
    98條但書規定宣告沒收之。
據上論斷，應依刑事訴訟法第273 條之1 第1 項、第299 條第1
項前段，著作權法第91條之1 第3 項、第2 項、第98條但書，刑
法第11條、第41條第1 項前段、第74條第1 項第1 款、第2 項第
3 款，判決如主文。
本案經檢察官鄭堤升到庭執行職務。
中    華    民    國    98    年    2     月    19    日
                  刑事第一庭法  官  雷雯華
以上正本證明與原本無異。
如不服本判決應於收受判決後10日內向本院提出上訴書狀，並應
敘述具體理由；其未敘述上訴理由者，應於上訴期間屆滿後20日
內向本院補提理由書（均須按他造當事人之人數附繕本）「切勿
逕送上級法院」。
                            書記官  陳麗津
中    華    民    國    98    年    2     月    19    日
附錄論罪科刑法條：
著作權法第91條之1 第2 項、第3 項：
明知係侵害著作財產權之重製物而散布或意圖散布而公開陳列或
持有者，處3 年以下有期徒刑，得併科新臺幣7 萬元以上75萬元
以下罰金。
犯前項之罪，其重製物為光碟者，處6 月以上3 年以下有期徒刑
，得併科新臺幣20萬元以上2 百萬元以下罰金。但違反第87條第
4 款規定輸入之光碟，不在此限。


司法院資訊處製作；財團法人民間司法改革基金會備份。
